【裁判字號】    99,易,524
【裁判日期】    991124
【裁判案由】    竊盜
【裁判全文】
臺灣宜蘭地方法院刑事判決               99年度易字第524號
公  訴  人  臺灣宜蘭地方法院檢察署檢察官
被      告  黃志強
上列被告因竊盜案件，經檢察官提起公訴（99年度偵字第1221號
）後，聲請改依協商程序而為判決，本院判決如下：
    主  文
黃志強共同犯竊盜罪，累犯，處有期徒刑陸月，如易科罰金以新
臺幣壹仟元折算壹日。又犯竊盜罪，累犯，處有期徒刑伍月，如
易科罰金以新臺幣壹仟元折算壹日。應執行有期徒刑玖月，如易
科罰金以新台幣壹仟元折算壹日。
    事實及理由
一、犯罪事實：黃志強於民國90年間因竊盜、偽造文書案件，經
    臺灣高等法院以90年度上訴字第2601號判處有期徒刑3年、3
    月，應執行有期徒刑3年，並應於刑之執行前令入勞動場所
    強制工作確定；復於90年間因毒品危害防制條例案件，經本
    院以90年度羅簡字第48號判處有期徒刑6月確定，嗣上開有
    期徒刑部分經本院裁定減刑後定應執行有期徒刑3年4月確定
    ；而該強制工作部分，嗣經法院裁定免予繼續執行該保安處
    分，並接續執行上開有期徒刑，於97年1月11日假釋出監，
    於97年10月15日假釋縮刑期滿執行完畢。詎並未悔改，先後
    二次為下列竊盜行為：(一)黃志強與姓名年籍不詳、綽號「阿
    生」之成年男子（下稱「阿生」），共同意圖為自己不法之
    所有，基於竊盜之犯意聯絡，於98年10月28日凌晨2時許，
    至宜蘭縣三星鄉○○路10之1號廖信隆所經營之鐵工廠，為
    竊取放置該鐵工廠內之白鐵等物，遂先由「阿生」持萬用鑰
    匙啟動以竊取廖信隆所使用停置該處之車號9479-TN號自小
    貨車，黃志強與「阿生」再接續進入鐵工廠內，徒手將工廠
    內之電焊機、亞焊機各1台、切割機5台、電鑽4台、白鐵欄
    杆15支、電纜線300米及廢白鐵1批等物（下稱白鐵等物）搬
    運至上開自小貨車後，載運至不詳處所空地藏置而得手。(二)
    嗣於98年10月28日凌晨5時許，黃志強行經宜蘭縣三星鄉○
    ○路148之30號前，見吳錫鏗所有停放在該處之車號G5-5763
    號自小貨車鑰匙未拔下，復意圖為自己不法之所有，逕自啟
    動以竊取該自小貨車並駕駛離去而得手。嗣黃志強遂駕駛該
    車前往上開藏置地點，將所竊得之白鐵等物搬上該車，並夥
    同「阿生」及案外人林曉微（未據起訴）於同日晚間6時許
    駕車前往宜蘭縣五結鄉○○段1438號永豐餘資源回收場，變
    賣予不知情之林義文、林沅潤。嗣經警調閱現場監視器錄影
    畫面，始循線查悉上情。案經宜蘭縣政府警察局三星分局報
    告台灣宜蘭地方法院檢察署檢察官偵查起訴。
二、證據：
  (一)被告黃志強於警詢、檢察官訊問及本院訊問時之自白。
  (二)證人即被害人廖信隆、吳錫鏗於警詢中之指述。
  (三)證人林義文、林沅潤於檢察官偵訊時之指述。
  (四)贓物認領保管單、收受物品舊貨五金廢料或廢棄物登記表、
    遭竊位置圖各1紙、宜蘭縣政府警察局車輛協尋電腦輸入單
    、宜蘭縣政府警察局車輛尋獲電腦輸入單各2紙、現場相片6
    紙及監視錄影器翻拍相片23紙。
三、本件經檢察官與被告於審判外達成協商之合意且被告已認罪
    ，其合意內容為：被告就前揭犯罪事實(一)所犯普通竊盜罪，
    願受科刑範圍為有期徒刑6月，如易科罰金以新台幣1,000元
    折算壹日；就前揭犯罪事實(二)所犯普通竊盜罪願受科刑範圍
    為有期徒刑5月，如易科罰金，以新台幣1,000折算壹日。應
    執行有期徒刑9月，如易科罰金，以新台幣壹仟元折算壹日
    。經查，上開協商合意並無刑事訴訟法第455條之4第1項所
    列情形之一，檢察官聲請改依協商程序而為判決，本院爰不
    經言詞辯論，於協商合意範圍內為協商判決，合予敘明。至
    共犯「阿生」為犯罪事實(一)所示犯行時使用之萬用鑰匙並未
    扣案，依卷內證據亦無法證明為「阿生」或被告所有之物，
    爰不予宣告沒收。又檢察官就起訴書所載之犯罪事實關於：
    「被告於竊得車號G5-5763號自小貨車後，另意圖為自己不
    法所有，再前往上開鐵工廠內獨自竊取鐵工廠內之白鐵得手
    」部分，業已當庭撤回起訴，本院自無從予以審酌，末此敘
    明。
四、應適用之法條：刑事訴訟法第284條之1、第455條之4第2項
    、第455條之8，刑法第28條、第320條第1項、第47條第1項
    、第41條第1項前段、第8項、第51條第5款，刑法施行法第1
    條之1第1項、第2項前段。
五、協商判決除有刑事訴訟法第455條之4第1項第1款「於本訊問
    程序終結前，被告撤銷協商合意或檢察官撤回協商聲請者」
    ；第2款「被告協商之意思非出於自由意志者」；第4款「被
    告所犯之罪非第四百五十五條之二第一項所定得以協商判決
    者」；第6款「被告有其他較重之裁判上一罪之犯罪事實者
    」；第7款「法院認應諭知免刑或免訴、不受理者」情形之
    一，及違反同條第2項「法院應於協商合意範圍內為判決；
    法院為協商判決所科之刑，以宣告緩刑或二年以下有期徒刑
    、拘役或罰金為限」之規定者外，不得上訴。
六、本判決如有前述得上訴之情形而不服本件判決，得自收受判
    決送達之日起10日內，向本院提出上訴書狀（應附繕本，並
    應敘述具體理由），上訴於第二審法院。
本案經檢察官陳錦雯到庭執行職務。
中    華    民    國    99    年    11    月    24    日
                    刑事第四庭法  官  陳雪玉
以上正本證明與原本無異。
如不服本判決應於收受送達後十日內向本院提出上訴書狀，並應
敘述具體理由；其未敘述上述理由者，應於上訴期間屆滿後二十
日內向本院補提理由書(均須按他造當事人之人數附繕本)「切勿
逕送上級法院」。
                              書記官  陳建宇
中    華    民    國    99    年    11    月    24    日
附錄本案論罪科刑法條：
中華民國刑法第320條第1項
意圖為自己或第三人不法之所有，而竊取他人之動產者，為竊盜
罪，處5年以下有期徒刑、拘役或5百元以下罰金。

司法院資訊處製作；財團法人民間司法改革基金會備份。
